臺灣新北地方法院三重簡易庭民事判決
111年度重簡字第251號
原      告  古惠姍  
被      告  蔡汶峰  
            陳正杰  

            林建中  
上列當事人間請求侵權行為損害賠償事件，原告提起刑事附帶民
事訴訟，經本院刑事庭以110年度附民字第673號裁定移送前來，
本院於民國111年6月9日言詞辯論終結，判決如下：
　　主　    文
一、被告戊○○應給付原告新臺幣（下同）10萬元，及自民國110
    年10月31日起至清償日止，按年息5％計算利息。
二、被告丁○○應給付原告12萬元，及自110年10月31日起至清償
    日止，按年息5％計算利息。
三、被告乙○○應給付原告47,000元，及自110年10月19日起至清
    償日止，按年息5％計算利息。
四、訴訟費用由被告戊○○負擔37％、被告丁○○負擔45％、被告乙○○
    負擔18％。
五、本判決得假執行。
    事實及理由
一、按訴狀送達後，原告不得將原訴變更或追加他訴，但請求之
    基礎事實同一者、擴張或減縮應受判決事項之聲明者，不在
    此限。不變更訴訟標的，而補充或更正事實上或法律上之陳
    述者，非為訴之變更或追加。原告於判決確定前，得撤回訴
    之全部或一部，民事訴訟法第255條第1項第2款、第3款、第
    256條、第262條第1項前段分別定有明文。查原告起訴原以
    丙○○、戊○○、丁○○、乙○○為被告，並聲明：被告應給付原告
    317,000元及自起訴狀繕本送達翌日起至清償日止，按年息5
    ％計算之利息。原告嗣於本院民國111年6月9日言詞辯論期日
    ，撤回對丙○○之訴訟，並更正對各個被告請求之金額分別如
    下述原告主張之聲明所示，核原告所為，與前揭法律規定相
    符，自應准許。又被告戊○○、丁○○、乙○○經合法通知，未於
    言詞辯論期日到場，核無民事訴訟法第386條所列各款情事
    ，爰依原告之聲請，由其一造辯論而為判決。
二、原告主張：
　　被告戊○○、丁○○、乙○○詐欺洗錢，詐騙集團騙取原告向銀行
    貸款投資，後續警察電話通知後，原告始驚覺被騙，被告共
    騙取267,000元，導致原告生活困難，請求全額賠償等語，
    並聲明：
　　㈠被告戊○○應給付原告100,000元及自起訴狀繕本送達翌日起
      至清償日止，按年息5％計算之利息。
　　㈡被告丁○○應給付原告120,000元及自起訴狀繕本送達翌日起
      至清償日止，按年息5％計算之利息。
　　㈢被告乙○○應給付原告47,000元及自起訴狀繕本送達翌日起
      至清償日止，按年息5％計算之利息。
三、被告戊○○、丁○○、乙○○經合法通知，未於言詞辯論期日到場
    ，亦未提出書狀為任何聲明或陳述。
四、本院之判斷：
　㈠經查：
　⒈被告戊○○於109年7月6日前某日，加入詐欺集團組織，並與渠
    所屬之詐欺集團成員意圖為自己不法之所有，基於三人以上
    共同犯詐欺取財及一般洗錢之犯意聯絡，先由被告戊○○以將
    其名下之玉山商業銀行（下稱玉山銀行）帳號000-00000000
    00000號帳戶（下稱戊○○玉山銀行帳戶）提供給其所屬之詐
    欺集團，作為遂行詐欺之收款工具，並負責提領被害人匯入
    之詐欺款項即擔任俗稱車手之角色，俟該詐欺集團不詳成員
    於109年5月4日起，以交友軟體探探、通訊軟體LINE聯繫原
    告甲○○，佯稱可帶領操作「Pine Bridge VIX」投資網站獲
    利云云，致其陷於錯誤，而依指示於109年7月6日22時5分0
    秒、22時6分55秒，分別匯款5萬元，至前揭被告戊○○玉山銀
    行帳戶，旋由同詐欺集團不詳成員以不詳方式告知戊○○應提
    領之款項，由戊○○於109年7月6日22時36分18秒至22時42分2
    1秒間，分5次，各提領2萬元，共計10萬元，再於不詳時、
    地，以不詳方式將之交給同詐欺集團不詳成員收取，戊○○並
    因而獲取提領金額半數作為報酬等共同犯詐欺取財罪行，經
    本院刑事庭於110年度金訴字第592、633號刑事判決判處被
    告戊○○有期徒刑1年2月，有上開刑事判決在卷可按（本院卷
    第13至22頁）。
　⒉被告丁○○於109年8月24日前某時加入陳中酉、李柏翰、少年
    孫〇國所屬詐欺集團，與詐欺集團成員共同基於意圖為自己
    不法之所有而詐欺、洗錢等犯意，先由被告丁○○以將其名下
    玉山商業銀行帳號000-0000000000000號帳戶（下稱丁○○玉
    山銀行帳戶）提供給其所屬之詐欺集團，作為遂行詐欺之收
    款工具，並負責提領車手之角色，俟該詐欺集團成員自109
    年6月8日起透過探探交友軟體、Line通訊軟體與原告甲○○聯
    繫，佯裝網友、客服人員、投資老師，詐稱可帶領操作「Pi
    ne Bridge VIX」投資網站獲利云云，致原告陷於錯誤，依
    指示於109年8月24日15時55分、57分、58分，分別匯款5萬
    元、5萬元、2萬元至丁○○玉山銀行帳戶，丁○○於109年8月25
    日12時57分在新北市○○區○○○路000號玉山銀行新樹分行臨櫃
    提領200萬元，交付陳中酉製造金流斷點，掩飾特定犯罪所
    得去向、所在等罪行，經臺灣新北地方檢察署檢察官以110
    年度偵字第23867號移送併辦意旨書，訴請與本院110年度金
    訴字第294號案件併案審理，有移送併辦意旨書在卷可按（
    本院卷第31至34頁）。
　⒊被告乙○○依一般社會生活之通常經驗，本可預見提供其申請
    之銀行帳戶予不相識之人使用，可能幫助詐欺集團作為犯罪
    之用，竟仍不違反其本意，基於幫助他人詐欺財物之犯意，
    於109年12月13日前某日，於不詳地點，交付其所申辦之台
    新商業銀行帳號000-00000000000000號帳戶（下稱乙○○台新
    銀行帳戶）之網路銀行帳號及密碼給真實姓名年籍不詳之詐
    欺集團成員。嗣該詐欺集團成員於取得上開帳戶後，意圖為
    自己不法所有，基於詐欺取財犯意，自109年12月14日起透
    過Line通訊軟體與原告聯繫，佯稱可操作「meta-get」投資
    網站獲利云云，致原告陷於錯誤，依指示於109年12月14日1
    5時2分匯款47,000元至乙○○台新銀行帳戶等情，業經臺灣新
    北地方檢察署檢察官以110年度偵字第23867、32670號移送
    併辦意旨書，訴請與本院110年度簡上字第390號案件併案審
    理，有移送併辦意旨書在卷可按（本院卷第31至34頁）。
　⒋而被告戊○○、丁○○、乙○○對於原告主張之事實，已於相當時
    期受合法之通知，均未於言詞辯論期日到場，亦未提出準備
    書狀爭執者，依民事訴訟法第280條第3項準用第1項之規定
    ，視同自認，是原告之主張自堪信為真實。
　㈡按因故意或過失，不法侵害他人之權利者，負損害賠償責任
    ；數人共同不法侵害他人之權利者，連帶負損害賠償責任。
    不能知其中孰為加害人者亦同。造意人及幫助人，視為共同
    行為人，民法第184條第1項前段、第185條分別定有明文。
    被告戊○○、丁○○、乙○○等人將上開玉山銀行、台新銀行帳戶
    資料交付予他人，提供犯罪工具幫助詐欺集團成員不法收取
    及提領詐騙款項，與他人共同故意不法侵害原告之財產權，
    造成原告受有損害，揆諸上開規定，自應負損害賠償責任。
    從而，原告本於侵權行為損害賠償之法律關係，就被告戊○○
    、丁○○、乙○○與其他詐騙集團成員騙取原告10萬元、12萬元
    、47,000元而侵害原告之財產權部分，請求被告賠償，即屬
    有據，應予准許。
　㈢從而，原告依侵權行為之法律關係，請求被告戊○○給付10萬
    元，及自起訴狀繕本送達翌日即110年10月31日（110年度附
    民字第673號卷【下稱附民卷】第9頁）起；被告丁○○給付12
    萬元，及自起訴狀繕本送達翌日即110年10月31日（附民卷
    第11頁）起；被告乙○○給付47,000元，及自起訴狀繕本送達
    翌日即110年10月19日（附民卷第17頁）起，均至清償日止
    ，按年息5％計算利息，為有理由，應予准許。
五、本件係就民事訴訟法第427條第1項訴訟適用簡易程序所為被
    告敗訴之判決，依同法第389條第1項第3款規定，應依職權
    宣告假執行。原告所為宣告假執行之聲請，僅在促使法院為
    此職權之行使，本院自不受其拘束，仍應逕依職權宣告假執
    行，惟此部分聲請既已依職權宣告，無再命原告提供擔保之
    必要，此部分不另為准駁之諭知。
六、訴訟費用負擔之依據：民事訴訟法第78條。
中　　華　　民　　國　　111 　年　　6 　　月　　30　　日
                  三重簡易庭  法  官  王凱俐
以上正本係照原本作成。
如不服本判決，應於送達後20日內，向本院提出上訴狀並表明上
訴理由，如於本判決宣示後送達前提起上訴者，應於判決送達後
20日內補提上訴理由書（須附繕本）。
如委任律師提起上訴者，應一併繳納上訴審裁判費。
中　　華　　民　　國　　111 　年　　6 　　月　　30　　日
                              書記官　李采錡